Images des répertoires du notaire Thibault Rémond Poumet pour l'étude XIV
Archives nationales de France
Images des répertoires du notaire Thibault Rémond Poumet pour l'étude XIV
10 février 1836 - 4 août 1864
MC/RE/XIV/16 - MC/RE/XIV/18
Etude XIV; Poumet, Thibault-Rémond
3 registres
Archives nationales de France
Minutes et répertoires: la loi 2008-696 du 15 juillet 2008 relative aux archives a fixé à 75 ans à compter de la date de l'acte, ou à 25 ans à compter de la date du décès de l'intéressé si ce délai est plus bref, le délai de communication des minutes et répertoires des notaires; ce délai est porté à 100 ans à compter de la date de l'acte si le document se rapporte à un mineur (code du Patrimoine, articles L213-2, 4e d et 5e).
Autres documents de l'étude (dossiers de clients, comptabilité...): s'agissant d'archives privées, ces documents sont communicables selon les modalités fixées par le déposant ou le donateur.
Certains documents ne sont pas accessibles sous leur forme originale en raison de leur mauvais état de conservation.
Registres entrés aux Archives nationales en 1947 et 1960.
Images des répertoires de l’étude XIV
Archives de l'étude XIV
répertoire d'officier public ministériel
- Répertoire chronologique pour la période du 10 février 1836 au 20 avril 1843, 10 février 1836 - 20 avril 1843; MC/RE/XIV/16; Répertoire de 182 feuillets de papier manuscrits, hauteur 35 x largeur 25 cm, composé de 1 cahier de 5 feuillets, 1 cahier de 40 feuillets, 1 cahier de 49 feuillets, 1 cahier de 16 feuillets et 1 cahier de 70 feuillets, foliotés par le tribunal de 1ère instance de Paris, et qui fait partie d'un registre de 327 feuillets. Le registre n'est pas en bon état. La reliure est à refaire. Les feuillets 180, 190, 191, 214, 240, 257 et 268 sont déchirés. Le feuillet 327 est blanc.
  Registre folioté en 2003 (foliotation non visible à l'écran)
  Le registre contient aussi le répertoire du notaire Marcelin Benjamin Guyet-Desfontaines pour la période du 8 juillet 1831 au 9 février 1836.
  Le répertoire contient les informations suivantes: 1. le n° de l'acte dans l'année; 2. date du jour; 3. nature de l'acte passé en brevet; 4. nature de l'acte passé en minute; 5. nom, prénom, domicile des parties, indication sur la situation et les prix des biens; 6. date d'enregistrement de l'acte; 7. droits d'enregistrement.
  Attention: seuls les actes passés en minute sont conservés; les actes mentionnés dans le répertoire comme passés en simple brevet (colonne 3) ne sont pas conservés par les notaires et ne sont donc pas versés au Minutier (ils sont remis aux clients).
  répertoire
  - Liste chronologique des actes pour la période du 10 février au 31 décembre 1836, 10 février - 31 décembre 1836; 146 r°-170 v°; 25 feuillets
  - Liste chronologique des actes pour la période du 2 janvier au 30 décembre 1837, 2 janvier - 30 décembre 1837; 170 v°-190 v°; 21 feuillets
  - Liste chronologique des actes pour la période du 2 janvier au 31 décembre 1838, 2 janvier - 31 décembre 1838; 191 r°-211 r°; 21 feuillets
  - Liste chronologique des actes pour la période du 2 janvier au 31 décembre 1839, 2 janvier - 31 décembre 1839; 211 r°-237 r°; 27 feuillets
  - Liste chronologique des actes pour la période du 2 janvier au 31 décembre 1840, 2 janvier - 31 décembre 1840; 237 r°-262 v°; 26 feuillets
  - Liste chronologique des actes pour la période du 2 janvier au 31 décembre 1841, 2 janvier - 31 décembre 1841; 262 v°-293 r°; 32 feuillets
  - Liste chronologique des actes pour la période du 3 janvier au 31 décembre 1842, 3 janvier - 31 décembre 1842; 293 r°-318 r°; 26 feuillets
  - Liste chronologique des actes pour la période du 2 janvier au 20 avril 1843, 2 janvier - 20 avril 1843; 318 r°-326 v°; 9 feuillets
- Répertoire chronologique pour la période du 20 avril 1843 au 23 février 1855, 20 avril 1843 - 23 février 1855; MC/RE/XIV/17; Un registre de 359 feuillets de papier manuscrits, hauteur 35,5 x largeur 25 cm, composé de 1 cahier de 59 feuillets, 1 cahier de 30 feuillets, 1 cahier de 60 feuillets, 1 cahier de 108 feuillets et 1 cahier de 100 feuillets, foliotés par le tribunal de 1ère instance de Paris. Le registre est en état moyen. La reliure est à refaire. Les feuillets 1, 10,150, 203, et 258 sont déchirés.
  - Liste chronologique des actes pour la période du 20 avril au 29 décembre 1843, 20 avril - 29 décembre 1843; 1 r°-16 v°; 16 feuillets
  - Liste chronologique des actes pour la période du 2 janvier au 31 décembre 1844, 2 janvier - 31 décembre 1844; 16 v°-39 v°; 24 feuillets
  - Liste chronologique des actes pour la période du 2 janvier au 31 décembre 1845, 2 janvier - 31 décembre 1845; 39 v°-58 r°; 20 feuillets
  - Liste chronologique des actes pour la période du 2 janvier au 31 décembre 1846, 2 janvier - 31 décembre 1846; 58 r°-78 v°; 21 feuillets
  - Liste chronologique des actes pour la période du 2 janvier au 30 décembre 1847, 2 janvier - 30 décembre 1847; 78 v°-110 r°; 33 feuillets
  - Liste chronologique des actes pour la période du 3 janvier au 30 décembre 1848, 3 janvier - 30 décembre 1848; 110 r°-139 v°; 20 feuillets
  - Liste chronologique des actes pour la période du 3 janvier au 31 décembre 1849, 3 janvier - 31 décembre 1849; 139 v°-162 v°; 24 feuillets
  - Liste chronologique des actes pour la période du 2 janvier au 27 décembre 1850, 2 janvier - 27 décembre 1850; 162 v°-199 r°; 38 feuillets
  - Liste chronologique des actes pour la période du 2 janvier au 31 décembre 1851, 2 janvier - 31 décembre 1851; 199 r°-243 r°; 45 feuillets
    - du 2 janvier au 30 juin 1851, 2 janvier - 30 juin 1851; 199 r°-221 v°; 23 feuillets
    - du 1er juillet au 31 décembre 1851, 1er juillet - 31 décembre 1851; 221 v°-243 r°; 23 feuillets
  - Liste chronologique des actes pour la période du 2 janvier au 31 décembre 1852, 2 janvier - 31 décembre 1852; 243 r°-280 v°; 38 feuillets
  - Liste chronologique des actes pour la période du 3 janvier au 30 décembre 1853, 3 janvier - 30 décembre 1853; 280 v°-319 v°; 40 feuillets
  - Liste chronologique des actes pour la période du 2 janvier au 30 décembre 1854, 2 janvier - 30 décembre 1854; 319 v°-353 v°; 35 feuillets
  - Liste chronologique des actes pour la période du 1er janvier au 23 février 1855, 1er janvier - 23 février 1855; 354 r°-358 v°; 5 feuillets
- Répertoire chronologique pour la période du 23 février 1855 au 4 août 1864, 23 février 1855 - 4 août 1864; MC/RE/XIV/18; Ce répertoire comporte 303 feuillets de papier manuscrits, hauteur 35,5 x largeur 25 cm, foliotés par le tribunal de 1ère instance de Paris et fait partie d'un registre de 303 feuillets. Le registre est en état moyen. La reliure est à consolider. Le feuillet 202 est déchiré.
  Le registre contient aussi le répertoire du notaire René Adrien Panhard pour la période du 6 août 1864 au 13 juillet 1866.
  - Liste chronologique des actes pour la période du 23 février au 31 décembre 1855, 23 février - 31 décembre 1855; 1 r°-27 v°; 27 feuillets
  - Liste chronologique des actes pour la période du 3 janvier au 31 décembre 1856, 3 janvier - 31 décembre 1856; 27 v°-51 v°; 25 feuillets
  - Liste chronologique des actes pour la période du 2 janvier au 31 décembre 1857, 2 janvier - 31 décembre 1857; 51 v°-73 r°; 23 feuillets
  - Liste chronologique des actes pour la période du 2 janvier au 31 décembre 1858, 2 janvier - 31 décembre 1858; 73 r°-96 r°; 24 feuillets
  - Liste chronologique des actes pour la période du 3 janvier au 31 décembre 1859, 3 janvier - 31 décembre 1859; 96 r°-125 r°; 30 feuillets
  - Liste chronologique des actes pour la période du 2 janvier au 31 décembre 1860, 2 janvier - 31 décembre 1860; 125 r°-157 r°; 33 feuillets
  - Liste chronologique des actes pour la période du 2 janvier au 31 décembre 1861, 2 janvier - 31 décembre 1861; 157 r°-186 v°; 30 feuillets
  - Liste chronologique des actes pour la période du 2 janvier au 30 décembre 1862, 2 janvier - 30 décembre 1862; 187 r°-216 v°; 30 feuillets
  - Liste chronologique des actes pour la période du 2 janvier au 31 décembre 1863, 2 janvier - 31 décembre 1863; 217 r°-246 r°; 30 feuillets
  - Liste chronologique des actes pour la période du 4 janvier au 4 août 1864, 4 janvier - 4 août 1864; 246 v°-261 v°; 16 feuillets